臺灣新竹地方法院民事裁定  
110年度抗字第12號
抗  告  人  GAMATA GERALDO LIGACION(葛拉多)

            ORDUELA MICHAEL QUERIDO(麥柯兒)

相  對  人  王志宏  

上列當事人間本票裁定事件，抗告人對於中華民國109年11月3日
本院109年度司票字第1787號裁定提起抗告，本院裁定如下： 
    主  文
抗告駁回。
抗告程序費用新臺幣壹仟元由抗告人負擔。
    理  由
一、按執票人向本票發票人行使追索權時，得聲請法院裁定後強
    制執行，票據法第123條定有明文；次按，本票執票人，依
    票據法第123條規定，聲請法院裁定許可對發票人之強制執
    行，係屬非訟事件，此項聲請之裁定，及抗告法院之裁定，
    僅依非訟事件程序，就本票形式上之要件是否具備予以審查
    為已足，並無確定實體上法律關係存否之效力，如發票人就
    票據債務之存否有爭執時，應由發票人提起確認之訴，以資
    解決（最高法院57年台抗字第76號、56年台抗字第714號判
    例意旨參照）。又法院於非訟事件不得為實體上之審查，故
    發票人縱有實體上之爭執，應另行提起確認之訴，法院仍應
    為准許本票強制執行之裁定（臺灣高等法院暨所屬法院83年
    度法律座談會民事類第48號研討結果參照）。
二、本件相對人於原審主張：其執有抗告人與ARELLANO KE KHEN
    ETH RABINO（凱絲）於民國109年9月1日所共同簽發票面金
    額新臺幣（下同）15萬元、付款日109年10月1日之本票一紙
    （下稱系爭本票），並載明免除作成拒絕證書，詎經提示未
    獲付款，為此提出系爭本票一紙，聲請裁定准許強制執行等
    語。
三、本件抗告意旨略以：抗告人GAMATA GERALDO LIGACION（葛
    拉多）於109年8月28日向相對人借款3萬元，包含利息共須
    償還35,400元，分6期償還，每期償還6,000元，相對人並要
    求由抗告人ORDUELA MICHAEL QUERIDO（麥柯兒）及ARELLAN
    O KE KHENETH RABINO（凱絲）共同為抗告人GAMATA GERALD
    O LIGACION（葛拉多）擔保。惟抗告人GAMATA GERALDO LIG
    ACION（葛拉多）已按時償還2期，詎抗告人竟收到系爭本票
    裁定，抗告人不能同意，為此爰提起本件抗告，請求廢棄原
    裁定云云。
四、經查：相對人於原審主張之上揭事實，業據提出系爭本票一
    紙為證，原審就系爭本票為形式上之審查，認系爭本票並未
    欠缺本票應記載之事項，而為准予強制執行之裁定，經核並
    無違誤。而本票准許強制執行之裁定，係屬非訟事件裁定，
    為裁定之法院僅就本票為形式上審查，以決定強制執行許可
    與否，並無確定實體上法律關係存否之效力，為裁定之法院
    亦無從為實體法律關係之認定。本件抗告人所稱其應償還之
    借款本息為35,400元，並非15萬元，且其已按時償還借款，
    相對人不能對其聲請本票裁定准予強制執行等情，無論是否
    屬實，均為實體上之爭執，依前開說明，應由抗告人提起確
    認訴訟以資解決，尚非本件非訟程序得以審究。從而，抗告
    意旨指摘原裁定不當，求予廢棄，為無理由，應予駁回。
五、據上論結，本件抗告為無理由，依非訟事件法第46條、第24
    條第1項、第21條第2項，民事訴訟法第495條之1第1項、第4
    49條第1項、第95條、第78條，裁定如主文。
中　　華　　民　　國　　110 　年　　3 　　月　　26　　日
              民事第二庭  審判長法  官  林南薰
　　　　　　　　　　　　　　　　法  官  林麗玉 
　　　　　　　　　　　　　　    法  官  張詠晶
以上正本係照原本作成。　　　　　　　　　　　　　　　　 
不得再抗告。
中　　華　　民　　國　　110 　年　　3 　　月　　26　　日
                                書記官　蔡美如